臺灣高雄地方法院刑事判決　　　　　　　　　　　　　九十年度易字第四五七五號
　　公　訴　人　臺灣高雄地方法院檢察署檢察官
　　被　　　告　甲○○
右列被告因違反電子遊戲場業管理條例案件，經檢察官提起公訴（九十年度偵字第一
九八四二號），本院判決如左：
    主  文
甲○○違反未依電子遊戲場業管理條例規定辦理營利事業登記者，不得經營電子遊戲
場業之規定，處有期徒刑貳月，如易科罰金，以參佰元折算壹日。
扣案之電子遊戲機具「娃娃機」柒台（含ＩＣ板柒塊）及現金新臺幣玖仟捌佰陸拾元
，均沒收。
    事  實
一、甲○○曾因違反電子遊戲場業管理條例案件，經本院高雄簡易庭於民國九十年八
    月三十一日以九十年度雄簡字第九五○號判處拘役五十日確定（未構成累犯），
    詎仍不悔改，其係設於高雄市苓雅區○○○路二三三號「華代商行」之負責人，
    明知未依電子遊戲場業管理條例規定辦理營利事業登記者，不得經營電子遊戲場
    業規定，竟未依規定向主管機關高雄市政府辦理營利事業登記，自九十年九月一
    日起，在其經營之上開店內，擺設電子遊戲機「娃娃機」七台，供不特定人投幣
    為益智類之遊戲，而違規經營電子遊戲場業。嗣於九十年十月三日晚間八時二十
    四分許，經高雄市政府警察局苓雅分局警員及高雄市政府聯合稽查人員在上址臨
    檢查獲，並扣得其所有之電子遊戲機具「娃娃機」七台（含ＩＣ板七塊）及機具
    內之現金新臺幣（下同）九千八百六十元。
二、案經高雄市政府警察局苓雅分局移送臺灣高雄地方法院檢察署檢察官偵查起訴。
    理  由
一、右揭事實，迭據被告甲○○於警訊、偵查中及本院審理時坦承不諱，核與該商店
    員工許桂瑛於警訊、偵查中陳述之情節相符，並有高雄市政府聯合稽查紀錄表、
    高雄市政府營利事業登記證各一紙及現場照片二張在卷可稽，復有扣案之「娃娃
    機」七台（含ＩＣ板七塊）及現金九千八百六十元可資佐證。被告自白核與事實
    相符。本件事證明確，被告犯行洵堪認定。
二、按電子遊戲場業管理條例第四條第一項前段規定「本條例所稱電子遊戲機，指利
    用電、電子、電腦、機械或其他類似方式操縱，以產生或顯示聲光、影像、圖案
、動作之遊戲機具」，故上開營業中之機台，自屬電子遊戲機無訛。次按所謂「
    經營電子遊戲場業」，並不以專營或主要營業為設置電子遊戲機，經不特定人娛
    樂之營利事業為限，業經主管機關經濟部於八十九年九月十九日以經（八九）商
    字第八九二一八一五八號函釋明確，應以被告是否有經營此事業為準，縱被告所
    營事業雖非主要或專營電子遊戲機，仍有同條例之適用。次按電子遊戲場業管理
    條例第十五條規定之立法意旨係為健全電子遊戲場之營業秩序，明定任何人未依
    該條例規定辦理電子遊戲場業之營利事業登記者，不得經營電子遊戲場業，是以
    騎樓、走道、寺廟、補習班等場所，自不得設置電子遊戲機營業，此亦有經濟部
    八十九年三月七日經（八九）商字第八九○○五五二一號函釋一紙在卷可參。至
    電子遊戲場業管理條例雖係商業登記法之特別法，該條例未規定者，依商業登記
    法之規定，該條例第一條第二項固定有明文，惟一般未辦商業登記而開業，僅得
    連續處罰罰鍰，已無刑事處罰（八十八年十二月二十九日修正公佈），與本條例
    未辦電子遊戲場業登記須刑事處罰不同，立法上顯然欲以刑事罰管制電子遊戲場
    業，本條例第十五條所謂未依本條例規定辦理營利事業登記者，不得經營電子遊
    戲場業，當然包括符合要件，尚未登記即營業者及不符合要件，無從辦理登記而
    營業者，不能以行為人不具該條例之要件，謂其毋庸辦理登記，而不得予以刑事
    處罰。另商業登記法第四條第一項雖規定小規模商業免辦登記，惟電子遊戲場業
    並非中央主管機關經濟部所定之小規模商業，自不得以其電子遊戲之規模大小或
    營業額多少，謂其為免辦登記之商業。核被告甲○○所為，係違反電子遊戲場業
    管理條例第十五條之未依電子遊戲場業管理條例規定辦理營利事業登記者，不得
    經營電子遊戲場業之規定，其違反同條例第十五條之規定，應依同條例第二十二
    條之規定處斷。被告未經許可於同址經營電子遊戲場之行為，係基於同一之經營
    電子遊戲場為業務之犯意，而反覆所為之行為，乃實質上一罪，應僅論以一罪。
    爰審酌被告曾因違反電子遊戲場業管理條例案件，經本院高雄簡易庭於九十年八
    月三十一日以九十年度雄簡字第九五○號判處拘役五十日確定，有該簡易刑事判
    決書一紙在卷可參，僅為圖謀小利，未向主管機關申請營利事業登記，即擅自再
    次經營電子遊戲場業，惟念其犯後坦承犯行，且違規陳列機台之數量非鉅，時間
    不長，尚查無有何重大之獲利情事，所犯情節自屬輕微等一切情狀，量處如主文
    所示之刑，併諭知易科罰金之折算標準，以資懲儆。至扣案之電子遊戲機具「娃
    娃機」七台（含ＩＣ板七塊）及現金九千八百六十元，係被告所有，且分別是被
    告供犯罪所用及所得之物，業經被告供明在卷可按，應依刑法第三十八條第一項
    第二款、第三款規定併予宣告沒收。
據上論斷，應依刑事訴訟法第二百九十九條第一項前段，電子遊戲場業管理條例第二
十二條，刑法第十一條前段、第四十一條第一項、第三十八條第一項第二款、第三款
，罰金罰鍰提高標準條例第二條，判決如主文。
中      華      民      國    九十一    年      一      月    二十四    日
                                    臺灣高雄地方法院刑事第一庭
                                        法  官   陳玉聰
右正本證明與原本無異。
如不服本判決，應於判決送達後十日內，向本院提出上訴狀。
                                        書記官   鄭淑臻
中    華    民    國    九十一    年      一      月        二十五      日
附錄本判決論罪科刑法條全文：
電子遊戲場業管理條例第二十二條：
違反第十五條規定者，處行為人一年以下有期徒刑、拘役或科或併科新台幣五十萬元
以上二百五十萬元以下罰金。
